# 求助关于长期股权投资顺流、逆流的问题

提问人：qdzhengyang 时间：2019-11-15 06:30:16
求教各位大佬，以下是个人理解：
（ 1 ）顺流、逆流都是站在投资方角度而言的，假如投资方出售资产给联营/合营企业，就叫顺流，换个角度，此时联营/合营企业购买的投资方的资产，那么也不能叫做逆流。
（ 2 ）个别报表角度的顺逆流：
站在投资方角度，未实现内部交易损益都在资产未流出独立第三方或消耗前，以投资收益延后确认的方式操作。
（ 3 ）合并报表角度：
用了完全合并理论下的合并分录和单行合并理论，分录如下
借：营业收入
贷：营业成本
存货
完全合并理论下，集团内部交易的抵销一方的收入抵销另一方的营业成本和存货。单行合并理论用 “长期股权投资”和 “投资收益” 两个科目去代替合并分录科目。
举一个例子，A公司的存货 10 元卖给联营 B 公司 12 元，B 公司的预计售价为 15 元。假设 A 和B 都需要各自编制合并报表。
分两种情况：一、A 和 B 处于同一控制（即 A 和 B 也要编制合并报表），此时要调整 B公司存货、抵销 B公司营业成本
借：营业收入（A 公司） 12
贷：营业成本（B 公司） 6
存货（B 公司） 6 （假设是 6 ）
合并分录是站在集团角度，相对整体而言，存货的售价就是 15 ，成本就是10 元，中间的要抵销掉
二、A 和B 不属于同一控制下，此时属于顺流交易。
A 要编制合并报表，以会计主体角度来看顺流交易，A 公司卖给 B 公司的存货，有一部分属于 “自己赚自己的钱”，所以应该抵销掉，而未实现内部交易损益跑到 B公司了。不同情况一的合并，因为 A、B 不属于同一控制。
A 公司应该编制一个抵销分录，抵销“自己赚自己的钱” 这部分。
借：A 公司未实现内部交易利润（B公司实现净利润按比例归属 A 的）
贷：B 公司未实现内部交易利润（营业成本、存货）
用单行合并理论替换后的分录： 借：营业收入（A公司）
贷：营业成本（A 公司）
投资收益（B公司营业成本）
长期股权投资（B 公司营业成本）（这是合并分录的结果）
个别报表会有 借：投资收益
贷：长期股权投资
所有会得出和教材一致的分录 借：营业收入
贷: 营业成本
投资收益
以下说明一下，产生这个想法的原因：顺流交易教材在举例时最后得出的结论无论联营企业当年是否出售、出售多少，合并分录都一样。未出售的存货和逆流原理是一致的，出售部分确要考虑调整成本、利润，所有得出了那个合并分录。
我的问题：
（ 1 ）顺逆流都是站在投资方而言的，那么站在被投资方（联营/合营方）角度个别报表和合并报表该如何处理？
（ 2 ）合并报表角度，顺流交易考虑了在资产流出独立第三方时调整被投资方成本然后调整利润，逆流交易同理，未实现内部交易损益自联营方传递过来后，投资方销售时为什么不调整营业成本，而单单只调整存货？
补充：文字水平比较差.... 谅解一下。

回答人：chenyiwei
1 、站在被投资方角度，就是一个正常的采购交易，无需特殊处理。
2 、如果是逆流交易，在投资方合并报表层面，后续实现对外出售时的结果是借记年初未分配利润，贷记营业成本（如果在单户报表中权益法核算时已做调整，则合并报表层面是借：长期股权投资，贷：营业成本）。